# **IMANE ZEROUALI**

Tourcoing (59200) • +33 6 79 10 08 52 • imanezerouali0@gmail.com

Imaane Zerouali

#### **OBJECTIF PROFESSIONNEL**

Chargée administrative engagée et réactive, dotée d'une expérience confirmée en gestion administrative, coordination SAV, traitement des commandes, facturation et relation client. Forte de compétences opérationnelles et adaptée aux environnements exigeants, je souhaite intégrer une entreprise innovante comme Toyota Material Handling France pour y apporter rigueur, autonomie et sens du service.

# **EXPÉRIENCES PROFESSIONNELLES**

Digital Waves – Lille Juin 2024 à present

# Fondatrice & Responsable Administrative (Social Media Marketing)

- Création et gestion intégrale d'une micro-entreprise dans le marketing digital
- Enregistrement, suivi des demandes clients et coordination des projets
- Gestion des achats, relances, suivi de commandes et facturation
- Organisation documentaire, reporting et gestion de contenu (Notion / Excel / Canva)

# First Burger - Tourcoing

Oct 2021 à Août 2022

#### Assistante de Gestion & Administration

- Suivi administratif de l'activité : gestion commandes, fournisseurs, factures
- Suivi des absences, plannings et disponibilités équipe
- Enregistrement et relance des impayés clients, archivage et reporting

# Association Nature et Progrès – Cambrai

Nov 2017 à Juil 2018

#### **Assistante Administrative**

- Accueil physique et téléphonique, gestion des agendas et courriers
- Organisation d'événements internes, suivi administratif et comptable

# indigo (Groupe Laahrichi) - Meknès, Maroc

Janvier à Août 2017

# Assistante Commerciale

- Accueil et orientation des clients, présentation de l'appartement témoin
- Prospection, relances, établissement de devis, suivi jusqu'à la vente
- · Gestion administrative : acomptes, facturation, archivage et suivi commercial

# **FORMATION**

Licence Professionnelle Management et Gestion des Organisations – Université 2020 de Lille

Diplôme des Études Supérieures en Transport Logistique et Supply Chain

Management- Faculté Mohamed 5, Maroc

2015

Diplôme de Technicien Spécialisé en Gestion des Entreprises – OFPPT 2014

Maroc

# COMPÉTENCES ET INFORMATIONS COMPLÉMENTAIRES

- Compétences techniques: Gestion administrative Facturation et gestion des devis Planification et gestion des plannings (Excel, ZADIG, Notion) Outils numériques : Excel, Notion, Canva, Google Workspace, ERP
- **Compétences humaines:** Relation client Communication professionnelle Autonomie et esprit d'initiative Précision et fiabilité
- Languages: Français courant, arabe langue maternelle et anglais professionnel.
- Certification: Social Media Management (Meta)